【裁判字號】    95,聲,3865
【裁判日期】    951225
【裁判案由】    聲請迴避
【裁判全文】
臺灣板橋地方法院刑事裁定              95年度聲字第3865號
聲  請  人
即  被  告  乙○○
            甲○○
上列聲請人即被告因傷害案件（95年度簡上字第800 號），聲請
本院法官迴避，本院裁定如下：
    主  文
聲請駁回。
    理  由
一、聲請意旨略以：聲請人即被告乙○○、甲○○因不服本院95
    年度簡字第5739號判決，提起上訴。民國95年11月22日第一
    次開庭時，本院承審之黎錦福法官即詢問檢察官求刑3 月，
    原審僅判4 月，是否仍要上訴等語；同年12月6 日開庭時，
    黎法官又公布心證，表示若上訴會判比3 月更重等語，並拒
    絕多項辯護律師聲請調查之證據，就此等重要證據，承審法
    官尚未開始調查，即直接認定上訴無益，顯足認有偏頗之虞
    ，為此聲請黎法官迴避等語。
二、按審理案件之法官有刑事訴訟法第17條各款應自行迴避以外
    情形，足認其執行職務有偏頗之虞者，固得聲請法官迴避；
    惟當事人如已就該案件有所聲明或陳述，除聲請迴避之原因
    發生在後或知悉在後者外，即不得聲請法官迴避，刑事訴訟
    法第18條第2 款、第19條第2 項定有明文。蓋當事人茍於法
    官為某特定訴訟行為後，已為聲明或陳述，事後因恐訴訟結
    果不利，再主張法官所為該特定訴訟行為有偏頗之虞，則當
    事人於訴訟進行相當程度後仍可藉此干擾訴訟之進行，不僅
    徒生訴訟遲延，更足阻滯法官進行訴訟，自有違程序正義之
    原則，當為法所不許。
三、經查：本件聲請人主張本院95年度簡上字第800 號承審黎法
    官於95年11月22日準備程序，因若干曉諭撤回上訴之言語有
    偏頗之虞；及黎法官於95年12月6 日準備程序開始時，又先
    有公布心證之舉，事後又針對多項證據表示無調查之必要，
    而認有偏頗之虞。惟經調取本院95年度簡上字第800 號案件
    95年11月22日、12月6 日準備程序筆錄，於95年12月6 日程
    序進行時，辯護人提出調查證據（二）狀聲請傳喚證胡宏洋
    、陳幸富、林昆融、江木仙、黃俊強等，而林昆融部分捨棄
    ；嗣經檢察官表示黃、胡二人不在現場；對調查陳幸富、江
    木仙無意見等語；檢察官再表示聲請傳喚之順序為證人齊仲
    偉（檢方聲請），其次為辯方傳喚之上開證人（陳、江）；
    辯護人及被告則表示同意檢察官所主張之傳喚順序等語（見
    本院95年度簡上字第800 號案件95年12月6 日準備程序筆錄
    第4-5 頁）。顯見雙方當事人就彼此調查證據範圍、順序，
    均已為相當之聲明及陳述。茲本件聲請人即被告乙○○、甲
    ○○於為上開聲明及陳述之後（包括檢察官、辯護人之聲明
    及陳述），又於95年12月12日具狀為法官迴避之聲請，所主
    張法官偏頗之事實，係發生於為上開聲明、陳述之前，且聲
    請人於上開期日均始末在庭，更無聲請迴避之原因知悉在後
    之情事，揆以前揭說明，本件聲請顯有背於法定程式，不能
    認為正當，應予駁回。
四、應依刑事訴訟法第21條第1 項，裁定如主文。
中    華    民    國    95    年    12    月    25    日
                  刑事第十二庭  審判長法  官  徐蘭萍
                                      法  官  林淑婷
                                      法  官  林漢強
上正本證明與原本無異
如不服本裁定應於送達後5 日內向本院提出抗告狀。
                                      書記官  曾千庭
中    華    民    國    95    年    12    月    27    日


司法院資訊處製作；財團法人民間司法改革基金會備份。
